臺灣高等法院臺南分院刑事判決　　　　 96年度上易字第447號
上　訴　人　臺灣雲林地方法院檢察署檢察官
被　　　告　丁○○
被　　　告　丙○○
上列上訴人因被告犯竊盜案件，不服臺灣雲林地方法院96年度易
字第212號中華民國96年5月29日第一審判決（起訴案號：臺灣雲
林地方法院檢察署96年度偵字第1659號），提起上訴，被告於本
院審理時為有罪之陳述，本院裁定進行簡式審判程序判決如下：
    主  文
原判決撤銷。
丁○○、丙○○共同攜帶兇器竊盜，各處有期徒刑陸月，減為有
期徒刑參月，如易科罰金，均以新臺幣壹仟元折算壹日。扣案之
鐵製拔釘器壹支沒收之。
    事  實
一、丁○○與丙○○2人基於共同意圖為自己不法所有之犯意聯
    絡，於民國96年3月20日下午3時許，由丁○○駕駛車號SN-8
    649號小客車，搭載丙○○，至雲林縣口湖鄉台17線107.7公
    里處，丁○○以徒手方式，丙○○則持丁○○所有客觀上可
    作為兇器使用之鐵製拔釘器1支，共同竊取公路總局第五區
    養護工程處水上工務段所有並由乙○○所管領之不鏽鋼洩水
    孔4個，2人得手後即將贓物放置於所乘車輛旁時，為路過之
    甲○○發覺後報警當場查獲，並扣得拔釘器1支。
二、案經雲林縣警察局北港分局報告臺灣雲林地方法院檢察署檢
    察官偵查起訴
    理  由
一、按被告以外之人於審判外之陳述，經當事人於審判程序同意
    作為證據，法院審酌該言詞陳述或書面陳述作成時之情況，
    認為適當者，亦得為證據。當事人、代理人或辯護人於法院
    調查證據時，知有第159條第1項不得為證據之情形，而未於
    言詞辯論終結前聲明異議，視為有前項之同意；刑事訴訟法
    第159條之5定有明文。查證人甲○○、乙○○於警詢中；證
    人蔡啟成於偵查中之陳述，為審判外之陳述而屬傳聞證據，
    暨告訴人、被告於偵、審中提出及偵、審中所調取函查之各
    項具傳聞性質之證據資料，公訴人、被告於本院審判程序中
    對於前述證人於偵查中之證述及其他相關具傳聞性質之證據
    資料之證據能力，均表示沒有意見，且迄於言詞辯論終結前
    亦未聲明異議。本院審酌上開證人於警詢及偵查中之陳述及
    各項證據資料作成之情況，核無違法取證或其他瑕疪，且為
    證明本件犯罪事實所必要之重要關係事項，認為以之作為證
    據為適當，上開證人於審判外之陳述及其他相關證據資料，
    自得採為證據，合先敘明。
二、訊據被告丁○○、丙○○對於上揭竊盜之事實，坦承不諱，
    核與被害人乙○○於警詢時指訴之被害情節及證人甲○○警
    詢時證述之情節相符，此外，復有扣押物品目錄表、贓物認
    領保管單各1份、刑案現場照片7張、鐵製拔釘器1支扣案可
    資佐證。足證被告丁○○、丙○○於警詢、偵查、原審及本
    院審理時之自白與事實相符，自得採為被告二人論罪之依據
    。
三、綜上所述，本件事證明確，被告二人犯行，應堪認定。
四、論罪科刑之理由：
(一)、按刑法第321條第1項第3款之攜帶兇器竊盜罪，係以行為
      人攜帶兇器竊盜為其加重條件，此所謂兇器，其種類並無
      限制，凡客觀上足以對人之生命、身體、安全構成威脅，
      具有危險性之兇器均屬之，且只須行竊時攜帶此種具有危
      險性之兇器為已足，並不以攜帶之初有行兇之意圖為必要
      （最高法院79年臺上字第5253號判例參照）。經查，扣案
      之該拔釘器，全長92公分，整支為金屬製，外圍約7公分
      ，一端為扁平尖銳彎曲，該部分長約10公分，另外一端呈
      2支牙狀開口，長約10公分，尖端銳利，與柱身呈90度彎
      角等情，業經本院當庭勘驗屬實，若持之攻擊人，客觀上
      顯足以危害他人生命、身體安全，屬具有危險性之兇器。
      是核被告丁○○、丙○○2人所為，係犯刑法第321條第1
      項第3款之攜帶兇器竊盜罪。
(二)、被告2 人間就上揭竊盜犯行，有犯意聯絡及行為分擔，應
      依刑法第28條規定論以共同正犯。
(三)、按中華民國九十六年罪犯減刑條例業經立法院於96年6月
      15日三讀通過，並定於96年7月16日施行。而犯罪在中華
      民國96年4月24日以前者，除本條例另有規定外，依下列
      規定減刑：一、死刑減為無期徒刑。二、無期徒刑減為有
      期徒刑二十年。三、有期徒刑、拘役或罰金，減其刑或金
      額二分之一。中華民國九十六年罪犯減刑條例第2條第1項
      定有明文。經查，被告丁○○、丙○○於96年3月20日犯
      本件刑法第321條第1項第3款之加重竊盜罪，其犯罪時間
      ，在中華民國96年4月24日以前，所犯上開之罪，復無不
      得減刑之例外情形，自合於上開條例第2條第1項第3款之
      規定，應予減刑。
五、原審以被告二人之犯行，事證明確，予以論罪科刑，固非無
    見。惟查：原判決宣示後，中華民國九十六年罪犯減刑條例
    業經立法院於96年6月15日三讀通過，並自96年7月16日施行
    ，原審未及引用該條例之規定，就被告之宣告刑予以減刑，
    自有未恰。雖公訴人上訴意旨謂：「.... 被告犯行除造成
    該等洩水孔損壞及影響往來民眾通行安全外，更增加排水溝
    遭壅塞與附近路段、住戶於大雨時無端遭逢水患之可能性，
    復未與公路總局第五區養護工程處水上工務段達成和解，未
    曾賠付分文以填補損害，犯後態度不佳，原審不察，竟僅判
    決被告2人有期徒刑6月，量刑過輕，顯屬失當」等語。惟查
    ，被告2人於犯罪後均能坦承犯行，竊盜所得不多，造成之
    損害尚屬輕微，本院認原審量行尚稱妥適，公訴人上開上訴
    理由，固不足取，惟原判決既上開可議之處，自應由本院予
    以撤銷改判。爰審酌被告丁○○僅國小畢業，丙○○僅國中
    畢業，2人教育程度均不高，又被告2人均四肢健全，不思以
    正當途徑獲取利益，竟貪圖一己私利，竊取公共設施之洩水
    孔，影響道路排水然其甫竊得之際即遭查獲，被害人已將該
    物領回，危害尚非鉅大，且於法院審理時坦承犯行，態度尚
    可等一切情狀，分別量處有期徒刑陸月，均減為有期徒刑三
    月，併諭知易科罰金之折算標準。另說明扣案之鐵製拔釘器
    1支係丁○○所有，供被告2人行竊所用，爰依刑法第38條第
    1項第2款規定宣告沒收。
據上論結，應依刑事訴訟法第369條第1項前段、第364條、第299
條第1項前段、第273條之1，刑法第2條第1項前段、第28條、第3
21條第1項第3款、第41條第1項前段、第38條第1項第2款，中華
民國九十六年罪犯減刑條例第2條第1項第3款、第7條、第9條，
判決如主文。
本案經檢察官劉得鉦到庭執行職務。
中　　華　　民　　國　　96　　年　　8　　月　　14　　日
                  刑事第六庭  審判長法　官  蔡崇義
                                    法　官  董武全
                                    法　官  曾文欣
以上正本證明與原本無異。
不得上訴。
　　　　　　　　　　　　　　　　　　書記官  李育儒
中　　華　　民　　國　　96　　年　　8 　　月　　15　　日
附錄：本判決論罪科刑法條：
中華民國刑法第321條第1項
犯竊盜罪而有左列情形之一者，處6月以上、5年以下有期徒刑：
一  於夜間侵入住宅或有人居住之建築物、船艦或隱匿其內而犯
    之者。
二  毀越門扇、牆垣或其他安全設備而犯之者。
三  攜帶兇器而犯之者。
四  結夥三人以上而犯之者。
五  乘火災、水災或其他災害之際而犯之者。
六  在車站或埠頭而犯之者。
